臺灣士林地方法院交通事件裁定　　　　　　　　　九十一年度交聲字第一三八號
　　原處分機關　臺北市交通事件裁決所
　　異 議 人即
　　受 處 分人　甲○○
右列異議人即受處分人因違反道路交通管理處罰條例案件，對於臺北市交通事件裁決
所九十一年八月十五日所為之處分（原處分案號：北市裁三字第裁二二─ＡＸＸ○○
六六九二號）聲明異議，本院裁定如左：
    主  文
異議駁回。
    理  由
一、按汽車駕駛人轉彎時，轉彎車不讓直行車先行，處二百元以上六百元以下罰鍰，
    並記違規點數一點，道路交通管理處罰條例第四十八條第六款前段、第六十三條
    第一項第一款，分別定有明文；又按汽車駕駛人，駕駛汽車肇事致人受傷或死亡
    ，應即採取救護或其他必要措施，並向警察機關報告，不得駛離且逃逸者吊銷駕
    駛執照，又已受吊銷執照處分者，不予記點，同條例第六十二條第一項、第六十
    三條第二項，亦分別定有明文。
二、本件受處分人即異議人甲○○於九十年七月十五日駕駛車號九Ａ─九○五○號自
    用小客車，沿本市○○○路○段南往北方向行駛，於同日晚間十一時十五分許行
    經延平北路與民族西路口欲左轉民族西路時，適有廖柏傑所騎車號ＢＥＦ─四一
    七號重型機車後載洪寶華由延平北路三段北往南方向直行而來，甲○○為左轉車
    輛未禮讓直行之上開機車先行，致其所駕駛上開車輛之前保險桿與廖柏傑機車之
    左側車身發生撞及而肇事，致廖柏傑、洪寶華二人受有傷害，詎甲○○於肇事後
    ，未採取救護或其他必要措施，復未報警處理，逕行駕車駛離車禍現場而逃逸，
    適逢至現場巡邏而目擊車禍發生之員警查獲舉發，而由原處分機關依道路交通管
    理處罰條例第四十八條第六款前段及第六十二條第一項之規定，裁處異議人罰鍰
    新台幣（下同）九百元，並吊銷駕駛執照。
三、異議人異議意旨略以：伊於前揭時、地駕駛上開車輛，並於左轉彎時不慎撞擊廖
    柏傑之機車，致廖柏傑及機車乘客洪寶華受傷，然因車禍地點為路口且被害人受
    傷甚為輕微，為免妨害交通，才繼續左轉民族西路並向路邊移動車輛，但因路邊
    已停滿車輛，伊正在駛離找尋適當停車位時，遭巡邏該處員警誤認欲肇事逃逸而
    遭舉發，原處分顯有違誤，難以干服云云。
四、惟查：異議人於前揭時、地駕駛車號九Ａ─九○五○號自用小客車，因左轉彎時
    未讓直行之車號ＢＥＦ─四一七號重型機車先行，而不慎撞擊該機車，致機車騎
    士廖柏傑、後載乘客洪寶華分別受傷等情，為異議人所不否認，並有台北市政府
    警察局舉發道路交通管理事件通知單（北市警交大字第ＡＸＸ○○六六九二號）
    、異議人甲○○台北市政府警察局大同分局交通分隊交通事故談話紀錄表一份、
    被害人廖柏傑、洪寶華於馬偕醫院急診室製作之交通事故談話紀錄表二份、台北
    市政府警察局警察大隊受理交通違規事件調查表、台北市政府警察局交通大隊交
    通事故分析研判表、道路交通事故調查報告表（均影本）等件在卷足憑，堪認異
    議人確有於左轉彎時未禮讓直行車先行，進而肇事致人受傷之交通違規事實無訛
    。又異議人於肇事後，並未採取救護或其他必要措施而逕行逃逸等情，亦於異議
    人因同一車禍肇事行為另涉刑法肇事致人死傷逃逸罪之刑事案件偵查中，經證人
    即查獲員警涂增華證述：「（問：事發被告是否駕車逃逸）我們巡邏車正好在民
    族西路西往東往延平北路前進，剛好目睹二車碰撞情形，當時被告（指異議人）
    車窗是開的，還有探頭出來看，但馬上踩油門加速離去，我們馬上迴轉追上去，
    有看（開）警示燈，我切入他車前方才停下來，被告有酒味。」及被害人廖柏傑
    指述：「撞倒時是我騎車，撞到後被告（指異議人）有看我們一下，車子就開走
    。」等語互核一致（見台灣士林地方法院檢察署九十年度偵字第七三一七號偵查
    卷第四十九頁背面、第五十頁），並經本院調閱上開偵查卷核閱無訛，參以本件
    案發時間為深夜時分，路上車輛原較稀少，且於車禍發生後停於案發地點以確保
    相關跡證，非僅為一般常識且為駕駛人於車禍發生時之通常處理模式，況異議人
    如確慮及停車不便，衡情應先下車向被害人表示處理之誠意再行挪移車輛之適當
    地點，豈有明知肇事而仍逕自駛離現場，自陷遭誤解為肇事逃逸風險之可能，是
    異議人上開所稱為避免妨害交通且找不到停車位，才繼續駛離案發現場之辯，要
    於常情不符，殊難採信，又異議人因上開行為業經檢察官依涉嫌觸犯刑法第一百
    八十五條之四駕車致人死傷逃逸罪，聲請法院逕以簡易判決處刑，復經本院依九
    十年度交簡字第一三○○號判處異議人有期徒刑八月確定，有聲請簡易判決處刑
    書、簡易判決書各一份在卷可憑，足認異議人確有於肇事致人受傷後，未採取救
    護或其他必要措施，並向警察機關報告而逃逸之違規事實無訛。
五、綜上，本件異議人交通違規事實事證明確，原處分機關援引首揭規定，裁處異議
    人罰鍰九百元及吊銷駕駛執照之處分，認事用法均無不當，本件異議為無理由，
    應予駁回。
據上論斷，應依道路交通案件處理辦法第十九條，裁定如主文。
中      華      民      國    九十一    年      十      月    三十一    日
                                    臺灣士林地方法院交通法庭
            法  官  吳  祚  丞
右正本證明與原本無異。
如不服本裁定應於送達後五日內向本院提出抗告狀。
                                        書記官  林  立  原
中      華      民      國    九十一    年      十一    月      五      日
